【裁判字號】    91,自,380
【裁判日期】    921014
【裁判案由】    違反動產擔保交易法
【裁判全文】
臺灣臺中地方法院刑事判決                          九十一年度自字第三八號
    自  訴  人  大和機車出租有限公司
    代  表  人  余長榮
    代  理  人  乙○○
    被      告  甲○○
右列被告因違反動產擔保交易法案件，經自訴人提起自訴，本院判決如左：
    主  文
甲○○動產擔保交易之債務人，意圖不法之利益，將標的物遷移，致生損害於債權人
，累犯，處有期徒刑參月，如易科罰金，以參佰元折算壹日。
    事  實
一、甲○○前因違反麻醉藥品管理條例案件，於民國八十六年十月三十日經本院判處
    有期徒刑二月確定，於同年十一月二十五日易科罰金執行完畢。猶不知悔改，於
    九十年十月二日，以動產擔保交易附條件買賣分期付款之方式，向大和機車出租
    有限公司（下稱大和公司）購買車牌號碼為ＩＵＪ－八○二號機車一部，為動產
    擔保交易之債務人，雙方約定總價金為新臺幣（下同）四萬四千七百元，分十期
    給付，每月一期，每期應給付四千四百七十元，該機車之存放地點為甲○○位在
    臺中市北屯區三光巷十號之居所，在價金未付清前，該機車之所有權仍屬出賣人
    即大和公司所有，買受人甲○○只能依約占有使用，不得任意遷移、出賣、出質
    、移轉、抵押或為其他處分。詎甲○○竟意圖為自己不法之利益，未通知大和公
    司，於九十年十月中旬擅將該機車遷移至臺中市○○○街新居處，復未曾繳付分
    文分期款，致大和公司追索無著受有損害。
二、案經大和公司提起自訴。
    理  由
一、訊據被告甲○○固坦承於右揭時地與自訴人大和公司簽立前揭附條件買賣契約及
    嗣後欠款未繳之事實，惟否認有違反動產擔保交易法之犯意，辯稱：伊於九十年
    十月中旬搬離約定機車存放處所，並將機車遷移至崇倫北街新居，伊並未通知自
    訴人此事。當時伊受毒品所害，錢都拿去買毒品，之後復因入監而無法繳納分期
    款，然伊並無不法意圖云云。經查：右揭事實，業據自訴代理人乙○○於本院調
    查、審理時指訴綦詳，並有附條件買賣契約書、存證信函影本各一份附卷可稽。
    按被告以立契約人之地位而簽訂契約，即應依約按時繳款，且若有遷移變更標的
    物原約定存放地點之必要時，亦應先行通知自訴人並徵得其同意，以免自訴人將
    來追索無著，今其於訂約後未久（九十年十月中旬）即擅將該機車遷移至非原動
    產擔保交易附條件買賣契約所約定之標的物存放地點，復變更本人住址而均未通
    知大和公司；且其係至九十年十二月二十四日始入所執行觀察、勒戒，此有被告
    在監在押資料在卷可憑，足見其入所前即已未盡繳款之責，其不負責任之態度，
    已彰顯其確有不法利益之意圖無訛。因認被告所辯各節，僅係卸責之詞，不足採
    信。本案事證明確，被告犯行應堪認定。
二、核被告所為，係犯動產擔保交易法第三十八條之動產擔保交易之債務人，意圖不
    法之利益，將標的物遷移，致生損害於債權人罪。又被告有如事實欄所載之前科
    ，有臺灣高等法院被告全國前案紀錄表在卷可稽，其受有期徒刑執行完畢後，於
    五年以內再犯本件有期徒刑以上之罪，為累犯，應依刑法第四十七條規定加重其
    刑。爰審酌被告犯罪之動機、目的，以分期付款方式購買機車後，從未遵期繳款
    ，並旋將機車遷移之手段，犯後飾詞卸責，惟已與自訴人達成和解（有和解書一
    份在卷可憑）等一切情狀，量處如主文所示之刑，並諭知易科罰金之折算標準。
據上論斷，應依刑事訴訟法第三百四十三條、第二百九十九條第一項前段，動產擔保
交易法第三十八條，刑法第十一條前段、第四十七條、第四十一條第一項前段，罰金
罰鍰提高標準條例第一條前段、第二條，判決如主文。
中      華      民      國      九十二      年    十    月      十四    日
                         臺灣臺中地方法院刑事第十庭
                             審判長法  官  郭  瑞  祥
                                   法  官  楊  真  明
                                   法  官  蔡  建  興
右正本證明與原本無異。
如不服本判決，應於判決送達後十日內向本院提出上訴狀，上訴於臺灣高等法院臺中
分院( 須附繕本 )。
                                   書記官
中      華      民      國      九十二      年    十    月      十五    日
附錄本案論罪科刑法條全文：
動產擔保交易法第三十八條
動產擔保交易之債務人，意圖不法之利益，將標的物遷移、出賣、出質、移轉、抵押
或為其他處分，致生損害於債權人者，處三年以下有期徒刑、拘役或科或併科六千元
以下之罰金。


司法院資訊處製作；財團法人民間司法改革基金會備份。
